臺灣高雄地方法院刑事判決
110年度審訴字第833號
公  訴  人  臺灣高雄地方檢察署檢察官
被      告  劉禹辰



上列被告因詐欺案件，經檢察官提起公訴（110年度偵字第18173
號、110年度偵字第21410號），本院判決如下：
    主  文
劉禹辰被訴如附表編號2部分之罪免訴。
    理  由
一、公訴意旨略以：被告劉禹辰明知其並無商品可供販售，竟意
    圖為自己不法之所有，基於詐欺取財之犯意，以附表編號2
    所示方式，向告訴人傅巧婷施詐，致告訴人陷於錯誤，於附
    表編號2所示時間，匯款如附表編號2所示金額至附表顛號2
    所示帳戶，被告則以附表編號2備註欄之方式取得告訴人支
    付款項而獲得之財物。因認被告涉犯刑法第339條第1項之詐
    欺取財罪嫌等語。
二、按案件曾經判決確定者，應諭知免訴之判決，刑事訴訟第30
    2條第1款定有明文。經查，被告因詐欺案件，經臺灣桃園地
    方檢察署檢察官以110年度偵字第30861號起訴書提起公訴，
    嗣經臺灣桃園地方法院於民國111年4月28日以111年度審簡
    字第107號判處有期徒刑3月，於111年6月1日判決確定等情
    ，有臺灣高等法院被告前案紀錄表、前案判決書等在卷可稽
    。經核前案判決書事實欄引用起訴書所載之犯罪被害人、犯
    罪時間、匯款帳號、匯款金額與被告本件被訴附表編號2部
    分均相同，堪認為同一案件，揆諸上揭說明，被告本件被訴
    編號2部分既曾經判決確定，爰就此部分不經言詞辯論，逕
    為免訴判決之諭知。
三、至被告被訴如附表編號1、3-7之犯罪事實，由本院另行審結
    ，併此敘明。　　
據上論結，應依刑事訴訟法第302條第1款、第303條第1款、第30
7條，判決如主文。
中　　華　　民　　國　　111 　年　　7 　　月　　12　　日
              刑事第五庭    審判長法　官    黃蕙芳
                                  法  官    陳川傑
                                  法  官    黃政忠
以上正本證明與原本無異。
如不服本判決應於收受送達後20日內向本院提出上訴書狀，並應
敘述具體理由；如未敘述上訴理由者，應於上訴期間屆滿後20日
內向本院補提理由書（均須按他造當事人之人數附繕本）「切勿
逕送上級法院」。
「因疫情而遲誤不變期間，得向法院聲請回復原狀」。
中　　華　　民　　國　　111 　年　　7 　　月　　13　　日
                                  書記官    儲鳴霄

附表：
編號 被害人 詐騙方式 匯款時間    （民國）  匯款金額 （新臺幣） 匯入帳戶 備註 1 被害人 林佳薇 劉禹辰以通訊軟體LINE暱稱「桃園林俊傑」之帳號，佯稱出售手機及香水，致林佳薇陷於錯誤，依指示匯款。 ⑴109年11月2日2時8分 ⑵109年11月17日3時59分  ⑴4,945元   ⑵4,500元  ⑴呂美惠所申設玉山銀行林園分行帳號000-0000000000000號帳戶 ⑵王嬿筑所申設中國信託銀行前鎮分行帳號000-000000000000號帳戶 劉禹辰提供呂美惠及王嬿筑左列帳號與林佳薇，供林佳薇匯入款項用以支付劉禹辰請呂時鈺宸代儲全民PLAY歌唱APP點數及向王嬿筑購買商品之款項。 2 被害人 傅巧婷 劉禹辰以通訊軟體LINE暱稱「王奕芸」之帳號，佯稱出售衣服，致傅巧婷陷於錯誤，依指示匯款。 ⑴109年12月20日9時37分許 ⑵109年12月25日14時53分許 ⑴10,000元   ⑵20,000元 謝士勛（後改名為：謝睿晟）所申設中華郵政臺中英才郵局帳號000-00000000000000號帳戶 劉禹辰提供謝士勛左列帳號與傅巧婷，供傅巧婷匯入款項用以支付劉禹辰向謝士勛購買軟體之款項。 3 被害人 許瑋珊 劉禹辰於社群網站FACEBOOK以暱稱「Zh Iyi Li」之帳號與許瑋珊聯繫，佯稱出售名牌包，致許瑋珊陷於錯誤，依指示匯款。 110年4月5日16時41分 1萬5,800元 吳昱萱所申設中國信託銀行中壢分行帳號000-000000000000號帳戶 劉禹辰提供吳昱萱左列帳號與許瑋珊、郭怡璇及蔡佩穎，供許瑋珊、郭怡璇及蔡佩穎匯入款項用以支付劉禹辰請吳昱萱代儲PONG PONG直播平台點數之款項。 4 被害人 郭怡璇 劉禹辰於社群網站FACEBOOK以暱稱「Zh Iyi Li」之帳號與郭怡璇聯繫，佯稱出售名牌包，致郭怡璇陷於錯誤，依指示匯款。 110年4月8日23時58分 1萬8,000元   5 被害人 蔡佩穎 劉禹辰於社群網站FACEBOOK以暱稱「Zh Iyi Li」之帳號於「二手品牌 只賣真品」社團張貼販售愛馬仕精品之文章，致蔡佩穎陷於錯誤，依指示匯款。 110年4月9日0時52分 1萬2,000元   6 被害人 陳姿云 劉禹辰於社群網站FACEBOOK以暱稱「王奕芸」之帳號傳送訊息與陳姿云，佯稱出售名牌包，致陳姿云陷於錯誤，依指示匯款。 ⑴110年4月14日22時42分 ⑵110年4月15日17時41分 ⑴3萬元  ⑵1萬8,000元 林錦嶸所申設中國信託商業銀行000-000000000000號帳戶 劉禹辰提供林錦嶸左列帳號與陳姿云，供陳姿云匯入款項用以支付劉禹辰請林錦嶸代儲PONG PONG直播平台點數之款項。 7 被害人 呂育銓 劉禹辰於社群網站FACEBOOK以暱稱「王奕芸」之帳號傳送訊息與呂育銓，佯稱出售名牌包，致呂育銓陷於錯誤，依指示匯款。 ⑴110年4月29日23時39分 ⑵110年4月30日0時21分 ⑶110年4月30日11時54分 ⑷110年5月1日20時41分 ⑴15萬元   ⑵10萬元   ⑶15萬元   ⑷5萬元 胡伯祥所申設中國信託帳號000-000000000000號帳戶 劉禹辰提供胡伯祥左列帳號與呂育銓，供呂育銓匯入款項用以支付劉禹辰請胡伯祥代儲BIGO LIVE點數之款項。